# 原租赁合同在母子公司拆分主体，合并报表层面的会计处理

提问人：变质的行业 时间：2023-06-14 22:43:25
陈版、各位大神，求教：
母公司A于 2020 年 9 月与出租人B签订租赁合同，租赁期至 2028 年 8 月。 2022 年 5 月母公司A与出租人签订补充协议终止原租赁合同。母公司A、子公司C和出租人重新签订新的租赁合同，租赁期自 2022 年 6 月 1 日起至 2028 年 8 月，租金、租赁面积均不变。 在母公司单体层面会做租赁提前终止，确认资产处置收益，但是合并层面看，我理解不应该有这个资产处置收益，因为每期租金、租赁面积、租赁结束日均不变，所以请问合并层面应该怎么把这个资产处置收益予以抵消呢？

回答人：chenyiwei
可以这样理解。母公司解约和子公司签约是一揽子交易，属于承租人主体的变更。但从合并报表角度看，承租人并未发生变化，因此合并报表中不作为租赁变更处理，应延续原先的使用权资产、租赁负债和相关损益的计量基础。